【裁判字號】    97,交聲,2713
【裁判日期】    971126
【裁判案由】    違反道路交通管理處罰條例聲明異議
【裁判全文】
臺灣臺北地方法院交通事件裁定        97年度交聲字第2713號
原處分機關  臺北市交通事件裁決所
異  議  人
即受處分人  乙○○
上列異議人即受處分人因違反道路交通管理處罰條例案件，對於
臺北市交通事件裁決所民國97年9 月23日所為之處分（原處分案
號：北市裁罰字第裁22-AEW194929號、第裁22-AEW194930號、第
裁22-AEW194931號）聲明異議，本院裁定如下：
    主      文
異議均駁回。
    理      由
一、異議意旨略以：異議人即受處分人乙○○質疑舉發員警為拼
    績效，胡亂捏造事實，在毫無科學舉證照片及警示下連續開
    立罰單，且異議人當時是因不滿員警處理態度故未配合出示
    行照、駕照，而原處分機關單憑員警片面之詞即開立裁決書
    ，爰聲請撤銷原處分云云。
二、按汽車駕駛人，行經有燈光號誌管制之交岔路口闖紅燈者，
    處新臺幣（下同）1,800 元以上5,400 元以下罰鍰，前項紅
    燈右轉行為者，處600 元以上1,800 元以下罰鍰；汽車駕駛
    人，駕駛汽車有不服從交通勤務警察或依法令執行交通指揮
    、稽查任務人員之指揮或稽查之情形，而本章各條無處罰之
    規定者，處900 元以上1,800 元以下罰鍰，道路交通管理處
    罰條例第53條、第60條第2 項第1 款分別定有明文。次按汽
    車駕駛人有第60條第2 項第1 款情形者，記違規點數1 點，
    有第53條情形者，記違規點數3 點，道路交通管理處罰條例
    第63條第1 項第1 款、第3 款亦有明文。末按道路交通管理
    處罰條例所稱之「汽車」，係包括「機器腳踏車」，亦為道
    路交通管理處罰條例第3 條第8 款所明文。
三、本件異議人於97年7 月30日上午4 時32分許，駕駛車牌號碼
    BHU-522 號重型機車，行經臺北市○○區○○街與羅斯福路
    五段路口設有燈光號誌管制之交岔路口紅燈右轉，又行經臺
    北市文山區○○○路○段與萬隆街路口設有燈光號誌管制之
    交岔路口紅燈左轉，於同日上午4 時35分許，不服從執勤警
    員之稽查而逃逸，為臺北市政府警察局文山第二分局萬盛派
    出所甲○○警員以其有違反道路交通管理處罰條例第53條、
    第60條第2 項第1 款規定之行為逕行製單舉發，經異議人於
    應到案日期前申訴，經原處分機關即臺北市交通事件裁決所
    函請原舉發機關即臺北市政府警察局文山第二分局調查結果
    ，仍認異議人有前開違規行為，原處分機關乃依道路交通管
    理處罰條例第53條、第60條第2 項第1 款、第63條第1 項第
    1 款、第3 款及違反道路交通管理事件統一裁罰基準表之規
    定，於97年9 月23日以北市裁罰字第裁22-AEW194929號、第
    裁22-AEW194930號、第裁22-AEW194931號裁決書，各裁處異
    議人罰鍰600 元，並記違規點數3 點，及1,800 元，並記違
    規點數3 點，暨900 元，並記違規點數1 點，異議人收受該
    裁決書，並於法定期間內聲明異議等情，有臺北市政府警察
    局舉發違反道路交通管理事件通知單（北市警交字第AEW194
    929 號、AEW194930 號、AEW194931 號）、臺北市交通事件
    裁決所違反道路交通管理事件裁決書（北市裁罰字第裁22-A
    EW194929號、第裁22-AEW194930號、第裁22-AEW194931號）
    及送達證書在卷可稽。
四、經查，異議人於前揭時、地有行經有燈光號誌管制之交岔路
    口紅燈右轉、闖紅燈及不服從交通勤務警察之稽查等行為，
    業據證人即當時執勤員警甲○○到庭具結證稱：「當時我在
    擔任凌晨三點到五點的巡邏勤務，我在景福街西往東向騎乘
    機車在停等紅綠燈，我看到接連兩台機車違規，受處分人是
    第二台，他是從景隆街東往西向紅燈違規右轉羅斯福路南往
    北向，接著駛入羅斯福路切入內側禁行機車道，又接著紅燈
    左轉萬隆街，我看到他們在景隆街右轉後，我開啟警示燈，
    從後方追查攔檢，該兩台重機車拒絕停車，追到攔檢地點，
    是萬隆街47-1號，也就是他們的住處，他們才停下來，我就
    告知他們剛才違規事實，請他們出示行照、駕照，供我查驗
    ，受處分人拒絕出示任何相關證件，把機車牽回住處停放，
    還把門關上，我於巡邏勤務完畢後，返所填寫舉發單舉發該
    違規人」、「（問：當天值勤時是一位還是二位？）只有我
    一位，有穿著警服騎乘警用機車，追查時我有鳴警笛與開啟
    警示燈」、「（問：發現違規時與受處分人相距多遠？）他
    在我對面路口，相距約二、三十公尺。我發現他右轉我就立
    刻追上去，並開啟警示燈。因為他們是行駛狀態，而我是停
    車剛起步，所以他們速度有比我快一點，但是因為是夜間，
    只有他們兩輛車，他們一直都在我的視線內。我騎時不能確
    定他們的車牌，直到停車後才可以確認他們的車牌」、「（
    問：是否認識該二位違規人？）我都不認識」等語在卷，並
    有證人甲○○庭呈之現場圖1 張、臺北市政府警察局文山第
    二分局員警工作紀錄簿、舉發現場照片6 張附卷可稽。衡諸
    證人甲○○為依法執行職務之公務員，與異議人素昧平生，
    本無任意捏造異議人違規事實舉發之理，且無甘冒觸犯偽證
    罪之風險及良心上之譴責而設詞誣攀異議人。又依卷內現存
    證據，亦無任何積極證據可資證明證人甲○○上開供述係屬
    虛偽或有不可信之情形，堪認證人甲○○之證言應可採信。
    而本件執行交通勤務之員警，既在眼見異議人有違規行為下
    ，著員警制服以警用機車鳴示警笛要求異議人停止行駛，異
    議人卻仍拒絕出示行照、駕照，自有不服從交通勤務警察指
    揮稽查之違規行為，甚為灼然。綜上，異議人確有於上開時
    、地有行經有燈光號誌管制之交岔路口紅燈右轉、闖紅燈及
    不服從交通勤務警察之稽查等違規行為，均堪認定。
五、從而，原處分機關對異議人之前揭違規行為，依道路交通管
    理處罰條例第53條、第60條第2 項第1 款、第63條第1 項第
    1 款、第3 款及違反道路交通管理事件統一裁罰基準表之規
    定，於97年9 月23日以北市裁罰字第裁22-AEW194929號、第
    裁22-AEW194930號、第裁22-AEW194931號裁決書，各裁處異
    議人罰鍰600 元，並記違規點數3 點，及1,800 元，並記違
    規點數3 點，暨900 元，並記違規點數1 點，依法核無違誤
    ，本件聲明異議為無理由，均應駁回。
六、據上論斷，應依道路交通案件處理辦法第19條，裁定如主文
    。
中    華    民    國    97    年    11    月    26    日
                  交通法庭  法  官  林勇如
上正本證明與原本無異。
如不服本裁定，應於裁定送達後5 日內向本院提出抗告狀。
                            書記官  葉潔如
中    華    民    國    97    年    11    月    26    日


司法院資訊處製作；財團法人民間司法改革基金會備份。
